臺灣高雄地方法院刑事判決　　　　　　　 94年度訴字第523號
公　訴　人　臺灣高雄地方法院檢察署檢察官
被　　　告　乙○○　男　28歲.
　　　　　　　　　　　二之三號.
上列被告因毒品危害防制條例案件，經檢察官提起公訴（94年度
毒偵字第2286號）及併案審理（94年度毒偵字第2286號），嗣因
被告就被訴事實為有罪之陳述，經本院合議庭裁定由受命法官獨
任適用簡式審判程序審理，本院判決如下：
    主  文
乙○○施用第一級毒品，處有期徒刑捌月，扣案海洛因伍小包【
（均含包裝袋，內亦含有甲基安非他命），驗前毛重合計玖點貳
公克，驗後毛重合計玖點壹公克）】、殘有海洛因之吸管支、
殘有海洛因之針筒拾柒支（其中貳支亦含有甲基安非他命），均
沒收銷燬之。又連續施用第二級毒品，處有期徒刑捌月，扣案殘
有安非他命之夾鍊袋壹個（驗前毛重零點伍公克，驗後毛重零點
肆公克）、殘有甲基安非他命之吸食器壹組，均沒收銷燬之。應
執行有期徒刑壹年貳月，扣案之海洛因伍小包【（均含包裝袋，
內亦含有甲基安非他命），驗前毛重合計玖點貳公克，驗後毛重
合計玖點壹公克）】、殘有海洛因之吸管支、殘有海洛因之針
筒拾柒支（其中貳支亦含有甲基安非他命）、殘有安非他命之夾
鍊袋壹個（驗前毛重零點伍公克，驗後毛重零點肆公克）、殘有
甲基安非他命之吸食器壹組，均沒收銷燬之。
    事  實
一、乙○○前於民國91年間因施用毒品案件，經本院以91年度毒
    聲字第711 號裁定送觀察、勒戒後，認無繼續施用毒品之傾
    向，於91年3 月1 日執行觀察勒戒完畢釋放，並由臺灣高雄
    地方法院檢察署檢察官於91年2 月28日不起訴處分確定。詎
    仍不思戒除毒癮，於此一不起訴處分確定後之5 年內分別基
    於施用第1 、2 級毒品之犯意，於下述時、地施用毒品：（
    一）第一級毒品海洛因部分：於93年9 月9 日某時，在高雄
    市○○區○○街186 號3 樓租住處，以將海洛因混入香菸內
    點燃吸用之方式，施用第一級毒品海洛因1 次。（二）第二
    級毒品安非他命、MDMA部分：乙○○復基於施用第二級毒品
    安非他命及MDMA之概括犯意，於93年9 月10日中午某時，在
    前開永義街租住處，以將安非他命加入吸食器內加熱後吸取
    煙霧之方式，施用第二級毒品安非他命1 次，又於同日下午
    某時在同地點，以相同方式施用第二級毒品MDMA一次，迄94
    年3 月10日中午某時又在同地點以相同方式施用第2 級毒品
    安非他命1 次為止，其間共以相同方式在相同地點施用安非
    他命約5 次之多。嗣經警先後於93年9 月10日下午4 時25分
    許，通知其至高雄市小港區小港分局小港派出所採集尿液，
    及於94年3 月11日下午11時許，因通緝而為警逮捕時同意搜
    索始查獲前情。
二、案經高雄市政府警察局小港分局移送臺灣高雄地方法院檢察
    署檢察官偵查起訴及併案審理（併案報告機關：高雄市政府
    警察局小港分局）。
    理  由
一、按本件被告乙○○所犯係死刑、無期徒刑、最輕本刑為3 年
    以上有期徒刑以外之罪，其於準備程序就前揭被訴事實為有
    罪之陳述，經受命法官告知簡式審判程序之旨，並聽取其與
    公訴人之意見後，本院認無不得或不宜改依簡式審判程序進
    行之情事，依刑事訴訟法第273 條之1 第1 項、第284 條之
    1 規定，裁定本件由受命法官獨任進行簡式審判程序，合先
    敘明。
二、上揭事實，業據被告於本院審判中坦承不諱，且將被告為警
    查獲後採集之尿液送驗結果，係有甲基安非他命、嗎啡、及
    MDMA成分，亦有高雄市立凱旋醫院濫用藥物尿液檢驗報告、
    尿液代碼及姓名對照表各1 紙在卷足稽，復有殘有安非他命
    吸食器1 組、針筒17支、海洛因5 小包（內亦含有甲基安非
    他命，驗前毛重合計9.2 公克，驗後毛重合計9.1 公克）、
    吸管3 支、殘有安非他命之夾鍊袋壹個（驗前毛重0.5 公克
    ，驗後毛重0.4 公克）等物扣案足證，足證被告自白與事實
    相符，應堪採信。又被告前於民國91年間因施用毒品案件，
    經本院以91年度毒聲字第711 號裁定送觀察、勒戒後，認無
    繼續施用毒品之傾向，於91年3 月1 日執行觀察勒戒完畢釋
    放，並由臺灣高雄地方法院檢察署檢察官於91年2 月28 日
    不起訴處分確定，此有臺灣高等法院被告全國前案紀錄表1
    份可參，被告於觀察勒戒執行完畢釋放後5 年內，再施用第
    1 級毒品及第2 級毒品之行為，堪予確認，事證明確，被告
    犯行洵堪認定。
三、核被告所為，係犯毒品危害防制條例第 10條第1項之施用第
    1級毒品罪及同條第2項之施用第 2級毒品罪。被告持有海洛
    因、持有甲基安非他命、持有MDMA之低度行為，各為施用海
    洛因、施用甲基安非他命、施用MDMA之高度行為所吸收，均
    不另論罪。又MDMA係安非他命之衍生物，具有中樞神經興奮
    及迷幻作用，其結構與安非他命相似，復與安非他命同列毒
    品危害防制條例第2 條第2 項第2 款之第2 級毒品，是被告
    先後7 次施用安非他命及1 次施用MDMA之行為，均時間緊接
    、方法相同，犯罪構成要件亦各相同，顯係基於概括犯意反
    覆為之，應依連續犯之規定論以1 罪之施用第2 級毒品罪，
    並加重其刑。又被告所犯上開施用第1 級毒品罪及連續施用
    第2級 毒品罪間，犯意各別，罪名不同，應分論併罰之。移
    送併辦部分，與起訴部分有連續犯之裁判上一罪關係，本院
    自得併予審究。爰審酌被告經觀察勒戒後，均未戒絕毒品，
    另再施用毒品，顯見其自制力不足，無法擺脫毒品，故應藉
    由刑罰之執行，以收教化之功能，並參以被告犯後坦承施用
    毒品犯行，被告所犯係自傷行為，尚未害及他人等一切情狀
    ，量處如主文所示之刑，並定其應執行之刑，以資懲儆。
四、扣案之海洛因5 小包【（均含包裝袋，內亦含有甲基安非他
    命），驗前毛重合計9.2 公克，驗後毛重合計9.1 公克）】
    、殘有海洛因之吸管3 支、殘有海洛因之針筒17支（其中2
    支亦含有甲基安非他命）、殘有安非他命之夾鍊袋1 個（驗
    前毛重0.5 公克，驗後毛重0.4 公克）、殘有甲基安非他命
    之吸食器1 組，經送驗後，確分別含有海洛因及甲基安非他
    命成分，有高雄醫學大學附設中和紀念醫院檢驗報告在卷可
    考，其中海洛因5 小包及殘有甲基安非他命之夾鍊袋1 個，
    係屬毒品，不論何人所有，爰依毒品危害防制條例第18條第
    1 項前段，沒收銷燬之（包裝袋及夾鍊袋部分，因與毒品難
    以析離，應一體視同毒品，並沒收銷燬之；另送驗如有耗損
    ，因已滅失，爰不沒收銷燬）；其餘殘有海洛因之吸管3 支
    、注射針筒17支、殘有甲基安非他命之吸食器1 組，因其與
    毒品難以析離，應一體視同毒品，亦依毒品危害防制條例第
    18條第1項前段，沒收銷燬之。
五、據上論斷，應依刑事訴訟法第273 條之1 第1 項、第299 條
    第1 項前段，毒品危害防制條例第10條第1 項、第2 項、第
    18條第1 項前段，刑法第11條、第56條、第51條第5 款，判
    決如主文。
本案經檢察官甲○○到庭執行職務。
中　　華　　民　　國　　94　　年　　5 　　月　　31　　日
                    刑事第14庭  法　官  紀凱峰
以上正本證明與原本無異。
如不服本判決，應於收受送達後10日內向本院提出上訴書狀。
中　　華　　民　　國　　94　　年　　5 　　月　　31　　日
   　　　　　　　　　　　       書記官  黃進遠
毒品危害防制條例第10條
施用第一級毒品者，處 6 月以上 5 年以下有期徒刑。
施用第二級毒品者，處 3 年以下有期徒刑。
